臺灣板橋地方法院交通事件裁定　　　　94年度交聲字第1848號
原處分機關　交通部公路總局臺北區監理所
異　議　人
即受處分人　甲○○
上列受處分人因違反道路交通管理處罰條例事件，對於交通部公
路總局臺北區監理所於中華民國九十四年九月十三日所為之處分
（原處分案號：北監自裁字第裁四○─ＣＧ0000000號）
，聲明異議，本院裁定如下：
    主  文
異議駁回。
    理  由
一、按行車速度，依標誌或標線之規定，無標誌或標線者，在市
    區道路，時速不得超過五十公里，在郊外道路時速不得超過
    六○公里。但在未劃設車道線或行車分向線之道路，市區時
    速不得超過三十公里，郊外時速不得超過四十公里，道路交
    通安全規則第九十三條第一款定有明文。又汽車駕駛人，行
    車速度，超過規定之最高時速，處新臺幣（下同）一千二百
    元以上二千四百元以下罰鍰，道路交通管理處罰條例第四十
    條第一項前段亦有明文。再者，汽車駕駛人有第四十條第一
    項之情形者，除依原條款處罰鍰外，並予記違規點數一點，
    同條例第六十三條第一款規定甚明。
二、本件異議人即受處分人甲○○於民國九十四年六月十六日下
    午十二時十四分許，駕駛車牌號碼ＣＫ─八○七三號自用小
    客車，行經最高速限為五十公里之臺北縣新莊市○○路一六
    九號前道路時，以時速六十六公里之速度行駛，超速十六公
    里，經自動照相設備拍照存證後由警員掣單逕行舉發，原處
    分機關乃以異議人違反道路交通管理處罰條例第四十條第一
    項規定，於九十四年九月十三日對異議人裁處罰鍰一千七百
    元，並依同條例第第六十三條第一項規定，記違規點數一點
    之事實，有臺北縣政府警察局九十四年七月五日北縣警交字
    第ＣＧ0000000號舉發違反道路交通管理事件通知單
    、交通部公路總局臺北區監理所九十四年九月十三日北監自
    裁字第裁四○─ＣＧ0000000號違反道路交通管理事
    件裁決書各一紙及違規採證照片二幀在卷可稽。
三、本件異議人固不否認其於上開時間駕駛前述自用小客車行駛
    上揭路段之事實，惟辯稱：其懷疑測速儀之精準度，測速儀
    係屬速度計之一種，其製造、輸入及檢定檢查，應受我國度
　　量衡相關法規規範。臺北縣政府警察局僅表示該測速儀業經
  　國外中央標準局檢驗合格，顯然失格，臺北縣政府警察局無
    法提供經濟部標準檢驗局出具該測速儀之檢定合格證明文件
    ，顯然違反度量衡法云云。
四、經查：
　(一)本件違規路段即臺北縣新莊市○○路一六九號前道路所裝設
  　之微電腦闖紅燈暨自動測速照相儀器，係配合路面埋設感應
    圈同時運作，於違規車輛駛壓過感應始能啟動拍攝第一、二
    張照片，並以感應線圈間之距離，測得違規車輛當時所行駛
    之速率，再經儀器電腦判讀後予以採證照相。該微電腦闖紅
    燈暨自動測速照相儀器係經荷蘭測量局檢驗合格，且其檢驗
    合格證書之中文譯本亦經臺灣臺北地方法院所屬民間公證人
    公證等情，有臺北縣政府警察局九十四年八月二十四日北縣
    警交字第○九四○一一五二三二號函、同局九十四年十月二
    十七日北縣警交字第○九四○一四七八三六號函暨荷蘭測量
    局檢驗合格證書中文與英文版影本各一份在卷可憑。是以該
    微電腦闖紅燈暨自動測速照相儀器雖因我國經濟部標準檢驗
    局目前尚無測速照相儀器之檢定技術，致無異議人所稱之合
    格標證，惟該測速照相儀器係國外先進科學儀器，其經荷蘭
    檢驗合格文件之譯本亦業經我國法院所屬公證人公正在案，
    其功能之準確性當無疑義。
  (二)查異議人於九十四年六月十六日下午十二時十四分許，駕駛
    車牌號碼ＣＫ─八○七三號自用小客車，行經最高速限為五
    十公里之臺北縣新莊市○○路一六九號前道路時，以時速六
    十六公里之速度行駛，超速十六公里，經設置於該路段之微
    電腦闖紅燈暨自動測速照相儀器拍照存證，此觀諸卷附採證
    照片二幀即明，則警員據以掣單舉發，自無不當。異議人徒
    以測速儀器未經我國經濟部標準檢驗局檢驗合格，其測速之
    準確性令其懷疑云云置辯，核與科學儀器所採得之客觀證據
    不符，尚難採信。
五、綜上，原處分機關依據首開法條規定，對異議人裁處罰鍰新
    臺幣一千七百元，並記違規點數一點，無何違誤，應予維持
    ，本件異議為無理由，應予駁回。
據上論結，應依道路交通案件處理辦法第十九條，裁定如主文。
中　華　民　國　　九十四　　年　十一　月　  二十八　　日
              　臺灣板橋地方法院交通法庭
                                  法  官　張筱琪
以上正本證明與原本無異
如不服本裁定應於送達後五日內向本院提出抗告狀
      　　　　　　　　　　　　    書記官　廖舜宜
中　華　民　國　　九十四　　年　十一　月　  二十八　　日
